臺灣士林地方法院民事裁定
111年度消債清字第15號
債  務  人  邱華光  


代  理  人  張家榛律師
上列當事人聲請清算事件，本院裁定如下：
    主  文
債務人邱華光自中華民國一百一十一年六月八日十七時起開始清
算程序。
命司法事務官進行本件清算程序。
    理  由
一、按債務人對於金融機構負債務者，在聲請更生或清算前，應
    向最大債權金融機構請求協商債務清償方案，或向其住、居
    所地之法院或鄉、鎮、市、區調解委員會聲請債務清理之調
    解。消費者債務清理條例第151條第1項定有明文。次按債務
    人不能清償債務或有不能清償之虞，於法院裁定開始更生程
    序或許可和解或宣告破產前，得向法院聲請清算。觀諸同條
    例第3條、第80條規定自明。再按，法院開始清算程序之裁
    定，應載明其年、月、日、時，並即時發生效力。法院開始
    更生或清算程序後，得命司法事務官進行更生或清算程序，
    必要時得選任律師、會計師或其他適當之自然人或法人一人
    為監督人或管理人。復為同條例第83條第1項、第16條第1項
    所明定。
二、聲請意旨略以：伊有不能清償債務情事，前已向法院聲請調
    解，惟調解不成立。伊又未經法院裁定開始更生程序或許可
    和解或宣告破產，爰聲請清算等語。
三、經查，債務人所主張之上開事實，有債務人現戶戶籍謄本（
    見本院110年度司消債調字第354號卷，下稱調解卷，第13頁
    ）、財團法人金融聯合徵信中心當事人綜合信用報告之債務
    清理條例前置協商專用債權人清冊（見調解卷第14頁至第16
    頁）、財團法人金融聯合徵信中心當事人綜合信用報告（見
    調解卷第17頁至第20頁）、106至109年度綜合所得稅各類所
    得資料清單（見調解卷第45頁至第48頁）、全國財產稅總歸
    戶財產查詢清單（見調解卷第23頁）、調解不成立證明書（
    見調解卷第91頁）、金融機構及郵局之存摺資料及客戶歷史
    交易清單（見調解卷第24頁至第26頁，本院卷第104頁至第1
    24頁、第142頁至第148頁）、中華民國人壽保險商業同業公
    會保險業通報作業資訊系統資料查詢結果表（見調解卷第28
    頁）、新光人壽保險股份有限公司111年2月23日民事陳報狀
    及附件（見本院卷第48頁至第50頁）、中國人壽保險股份有
    限公司111年3月2日中壽保規字第1110000948號函及附件（
    見本院卷第52頁至第54頁）、新北市立圖書館111年3月4日
    新北圖閱字第1113521418號函及薪資明細（見本院卷第92頁
    至第94頁）、勞動部勞工保險局111年2月24日保費資字第11
    113069930號函及附件（見本院卷第42頁至第44頁）、房屋
    租賃契約書（見調解卷第55頁至第61頁）等為證，堪信為真
    實。是債務人目前並無工作，僅每月領有老年年金給付新臺
    幣（下同）2萬66元（見本院卷第42頁），名下尚有2份有效
    保單，保單經計算之解約金分別為7萬7,329元、2萬757元，
    業經新光人壽保險股份有限公司、中國人壽保險股份有限公
    司函覆在卷（見本院卷第48頁至第54頁）。惟債務人負擔之
    債務依債權人清冊所載至少423萬1,445元（見調解卷第9頁
    至第10頁），故其主張有不能清償債務情事，應可認定。此
    外，復查債務人無同條例第6條第3項、第8條或第82條第2項
    所定駁回清算聲請之事由存在，則債務人聲請清算，洵屬有
    據。揆諸首揭規定，應予裁定開始清算程序，並命司法事務
    官進行本件清算程序。
四、爰裁定如主文。
中　　華　　民　　國　　111 　年　　6 　　月　　8 　　日
                  民事第三庭  法  官  劉育琳  
以上正本係照原本作成。
本件裁定不得抗告。
中　　華　　民　　國　　111 　年　　6 　　月　　8 　　日
                              書記官  邱勃英